---
title: "TPS"
date: "11/29/2019"
output: html_document
---

```{r setup, echo = FALSE}
knitr::opts_chunk$set(echo = FALSE, warning = FALSE, message = FALSE)
```

```{r}
library(knitr)
library(kableExtra)
library(tidyverse)
library(sf)
library(here)
source(here::here("src", "funciones.R"))


tps <- read_sf(here("datos", "TPS_entrega", "Sitios_Intervencion_TPS.shp")) %>% 
    select(-area)
# eliminar coordenada z (polígono en 3D)
tps_r2 <- st_zm(tps)
rm(tps)

# calcular buffer
tps_buffer <- st_buffer(select(tps_r2, -SUP_HA), dist = 12000) %>%
    mutate(area = st_area(.)) %>%
    st_difference(st_geometry(tps_r2)) %>%
    mutate(area_anillo = st_area(.)) %>%
    filter(area != area_anillo) %>%
    select(-area) %>%
    mutate(SUP_HA = area_anillo / 10000) %>% 
    select(-area_anillo)
```

### Descriptivo

Hay 14 TPS, alrededor de cada uno construimos un *buffer* con 
ancho de 12 km, el tamaño de las mismas varía, tenemos:


```{r}
tps_df <- tps_r2 %>% 
    st_drop_geometry() %>% 
    add_column(TIPO = "TPS")
tps_buffer_df <- tps_buffer %>% 
    st_drop_geometry() %>% 
    add_column(TIPO = "Periferia")

tps_all_df <- tps_df %>% 
    bind_rows(tps_buffer_df)

tps_all_df %>% 
    group_by(TIPO) %>% 
    summarise(
        min_area = min(SUP_HA), 
        max_area = max(SUP_HA), 
        median_area = median(SUP_HA)
    ) %>% 
    arrange(desc(TIPO)) %>% 
    kable(align = c("r", "c", "c", "c"), 
        col.names = c("", "Min (ha)", "Max (ha)", "Mediana (ha)")) %>% 
    kable_styling(bootstrap_options = c("striped", "hover", "condensed"),
        position = "left", font_size = 12, full_width = FALSE) 
```

Y por TPS,

```{r}
tps_all_df %>% 
    pivot_wider(id_cols = c(SITINT_TPS, REG_TPS), names_from = TIPO, 
        values_from = SUP_HA) %>% 
    arrange(-TPS) %>% 
    kable("html", align = c("r", "c", "c", "c"), 
        col.names = c("SITINT TPS", "Región", "TPS (ha)", "Periferia (ha)")) %>% 
    kable_styling(bootstrap_options = c("striped", "hover", "condensed"),
                position = "left", font_size = 12, full_width = FALSE) 
```


### Cobertura de suelo 

#### Clases de cobertura

La clasificación de la cobertura de suelo se realiza con un algoritmo 
automatizado, que genera un mapa con resolución espacial de 5 m^2^, construido a 
partir de imágenes Rapid Eye correspondientes al año 2015.

</br>

El siguiente mapa muestra el mapa MADMEX (8 clases) y los TPS.

```{r madmex_map, echo =FALSE}
mapa("mex_RE_2015_8_clases", estilos_df)
```

Podemos ver la composición para cada una de las TPS, usando una desagregación 
más fina de las clases, en esta caso 17 clases, en el año 2018:

```{r, fig.height=9, fig.width=8.5}
area_madmex <- read_csv(here("datos", "area_madmex_sentinel_17_2018.csv")) %>% 
    left_join(tab_clases_17, by = c("GRIDCODE" = "clase")) %>% 
    left_join(tps_df) %>% 
    mutate(SITINT_TPS = reorder(SITINT_TPS, prop_area, max))
ggplot(area_madmex, aes(x = reorder(descrip, prop_area), 
    y = prop_area, fill = REG_TPS)) +
    geom_col(alpha = 0.8) + 
    coord_flip() +
    facet_wrap(~SITINT_TPS, ncol = 4) +
    labs(title = "Composición clases MAD-Mex", y = "%", x = "", 
        fill = "Región") +
    theme(axis.text.y = element_text(size = 6))
```


#### Pérdida de cobertura 

En la siguiente figura se grafica la pérdida (como porcentaje del área total)
para cada TPS y para la periferia de cada una.

```{r, fig.width =8.5, fig.height=6.5}
perdida_anual <- read_csv(here("entregas", "perdida_tps_anual.csv")) %>% 
    mutate(stint_tps = reorder(SITINT_TPS, perdida_prop))

ggplot(perdida_anual, aes(x = year_loss, y = perdida_prop, color = tipo)) +
    geom_line() +
    facet_wrap(~stint_tps, ncol = 4) +
    geom_text(data = filter(perdida_anual, tipo == "TPS", year_loss == 2001), 
        aes(x = 2001, y = 3, label = REG_TPS), hjust = 0, size = 2.5, 
        color  = "black") +
    labs(title = "Pérdida de cobertura boscosa", 
        subtitle = "% perdido anualmente", x = "año", y = "% del área total")
```

### Integridad Ecosistémica

A continuación mostramos el mapa de integridad ecosistémica.

```{r ie_map}
mapa("mex_ie_2014_250m", estilos_df)
```


Y podemos comparar la distribución del índice de IE dentro de los TPS. En cada
TPS calculamos la mediana de integridad y los cuantiles 25 y 75 %, en la grafica
de abajo el ínidice se multiplicó por cien, de tal manera que la máxima 
integridad es 100 y la menor 0.

```{r, fig.height=3.5, fig.width=6}
ie_stats <- read_csv(here("datos", "ie_stats.csv")) %>% 
    left_join(st_drop_geometry(tps_r2), by = "SITINT_TPS")

ggplot(ie_stats, aes(x = reorder(SITINT_TPS, median_ie), y = median_ie, 
    ymax = iq_075, ymin = iq_025)) +
    geom_pointrange(aes(color = REG_TPS)) +
    labs(y = "", x = "TPS", title = "Distribución de IE", 
        subtitle = "Mediana y rango intercuantílico")
```

